【裁判字號】    98,訴緝,136
【裁判日期】    980527
【裁判案由】    毒品危害防制條例
【裁判全文】
臺灣板橋地方法院刑事判決             98年度訴緝字第136號
公  訴  人  臺灣板橋地方法院檢察署檢察官
被      告  甲○○
                    （另案羈押於臺灣臺北看守所）
上列被告因違反毒品危害防制條例案件，經檢察官提起公訴（97
年度毒偵緝字第815 號、97年度毒偵字第8184號），本院合議庭
以裁定進行簡式審判程序，判決如下：
    主  文
甲○○施用第一級毒品，處有期徒刑捌月。又施用第二級毒品，
處有期徒刑伍月。又施用第二級毒品，處有期徒刑伍月。應執行
有期徒刑壹年肆月。
    事  實
一、甲○○前因施用毒品案件，經本院裁定將其送往勒戒處所觀
    察、勒戒後，認無繼續施用毒品之傾向，而於民國95年10月
    4 日執行完畢釋放，由臺灣板橋地方法院檢察署檢察官以95
    年度毒偵字第5953號為不起訴處分確定；甲○○於上開觀察
    、勒戒執行完畢後5 年內，復有施用第二級毒品之行為，經
    本院以96年度簡字第8098號判處有期徒刑4 月，減為有期徒
    刑2 月確定（尚未執行完畢）。詎甲○○仍不知悔改，明知
    海洛因及甲基安非他命分別為毒品危害防制條例第2 條第2
    項第1 款、第2 款所規定之第一級毒品及第二級毒品，仍有
    下列之施用毒品犯行：
  (一)甲○○基於施用第一級毒品海洛因之犯意，於97年5 月13日
    下午2 、3 時許，在臺北縣三峽鎮○○路307 號5 樓某不詳
    友人租處，以將海洛因粉末摻入香菸內點火吸食之方式，施
    用第一級毒品海洛因；另基於施用第二級毒品甲基安非他命
    之犯意，於同日下午6 時許，亦在上址友人租處，以將甲基
    安非他命置於玻璃球吸食器內加熱燒烤吸食其煙霧之方式，
    施用第二級毒品甲基安非他命（該玻璃球吸食器業經丟棄而
    滅失）。嗣於同日晚間7 時55分許，在上址友人租處為警查
    獲（下稱第1 次為警查獲），經警採集歐明暉之尿液送檢驗
    後，發現呈毒品陽性反應，始偵得上情。
  (二)甲○○又基於施用第二級毒品甲基安非他命之犯意，於97年
    8 月14日中午12時許（起訴書誤載為8 月10日下午6 時許）
    ，在臺北縣樹林市某址「碧雲天汽車旅館」內，以將甲基安
    非他命置於玻璃球吸食器內加熱燒烤吸食其煙霧之方式，施
    用第二級毒品甲基安非他命（該玻璃球吸食器業經丟棄而滅
    失）。嗣因甲○○另案遭通緝，而於同日下午4 時許為警緝
    獲（下稱第2 次為警查獲），經警採集甲○○之尿液送檢驗
    後，發現亦呈毒品陽性反應，始偵得上情。
二、案經臺北縣政府警察局新店分局、三峽分局報請臺灣板橋地
    方法院檢察署檢察官偵查起訴。
    理  由
一、上揭事實，業據被告甲○○於本院審理時坦白承認；且被告
    於第1 次為警查獲後所採集之尿液，經送請臺灣檢驗科技股
    份有限公司以酵素免疫分析法初步檢驗、氣相層析質譜儀法
    確認檢驗之檢驗結果，確呈海洛因代謝物嗎啡、可待因及甲
    基安非他命陽性反應，又被告於第2 次為警查獲後所採集之
    尿液，經送請前述檢驗機構以相同方式為檢驗之結果，確呈
    甲基安非他命陽性反應，有該檢驗機構出具之濫用藥物檢驗
    報告2 紙附卷可稽，足認被告上開自白，核與事實相符。又
    被告前因施用毒品案件，經本院裁定將其送往勒戒處所觀察
    、勒戒後，認無繼續施用毒品之傾向，而於95年10月4 日執
    行完畢釋放，由臺灣板橋地方法院檢察署檢察官以95年度毒
    偵字第5953號為不起訴處分確定；被告於上開觀察、勒戒執
    行完畢後5 年內，復有施用第二級毒品之行為，經本院以96
    年度簡字第8098號判處有期徒刑4 月，減為有期徒刑2 月確
    定（尚未執行完畢），此亦有臺灣高等法院被告前案紀錄表
    1 份在卷可憑；本件事證明確，被告施用毒品犯行，堪以認
    定。
二、按海洛因及甲基安非他命分別為毒品危害防制條例第2 條第
    2 項第1 款、第2 款所規定之第一級毒品及第二級毒品。核
    被告如事實欄第1 項(一)所載之行為，係犯毒品危害防制條例
    第10條第1 項之施用第一級毒品罪、同條第2 項之施用第二
    級毒品罪；被告如事實欄第1 項(二)所載之行為，則係犯毒品
    危害防制條例第10條第2 項之施用第二級毒品罪；被告施用
    前後持有第一級毒品海洛因、第二級毒品甲基安非他命之低
    度行為，應為其施用之高度行為所吸收，均不另論罪。被告
    上開各次施用第一級毒品、施用第二級毒品犯行，犯意各別
    ，罪名互異，應予分論併罰。爰審酌被告前已因施用毒品而
    受不起訴處分之寬典，並經法院論罪科刑，猶不知警惕而再
    犯本件之罪，顯見其自制力薄弱，惟其施用毒品僅屬自殘行
    為，對於他人之法益尚無直接之侵害，及其犯後坦承犯行，
    態度尚稱良好等一切情狀，量處如主文所示之刑，並定其應
    執行之刑。
據上論斷，應依刑事訴訟法第273 條之1 第1 項、第299 條第1
項前段，毒品危害防制條例第10條第1 項、第2 項，刑法第11條
前段、第51條第5 款，判決如主文。
本案經檢察官連思藩到庭執行職務
中    華    民    國    98    年     5    月    27    日
                刑事第十四庭  法  官  劉景宜
上列正本證明與原本無異。
如不服本判決，應於判決送達後10日內敘明上訴理由，向本院提
出上訴狀 (應附繕本) ，上訴於臺灣高等法院。其未敘述上訴理
由者，應於上訴期間屆滿後20日內向本院補提理由書「切勿逕送
上級法院」。
                              書記官  謝秀青
中    華    民    國    98    年    6     月    1     日
附錄本案論罪科刑法條全文：
毒品危害防制條例第10條第1 項、第2 項
毒品危害防制條例第10條
施用第一級毒品者，處 6 月以上 5 年以下有期徒刑。
施用第二級毒品者，處 3 年以下有期徒刑。


司法院資訊處製作；財團法人民間司法改革基金會備份。
